# 陈版你好，我想请教您一个收入确认的问题，感谢！

提问人：威塔 时间：2017-10-26 13:29:21
公司从oracle采购软件，再向客户销售，销售合同分两块，一部分是软件销售（占合同金额82%），一部分是一年原厂标准服务（占合同金额18%），其中一年原厂标准服务主要是提供给客户在服务期内软件版本升级、维护版本、补丁等权利，主要由oracle实施，公司需要付出的成本非常少，请问： 1 、一年原厂标准服务确认收入时，是一次性确认还是按 1 年分摊？ 2 、公司和oracle签订的采购合同，一年原厂标准服务并未单独作价，公司确认收入时是否要区分软件销售和一年原厂标准服务销售，还是可以都作为软件销售收入？如果一年原厂标准服务单独确认收入，成本是否可以参照公司单独向oracle采购一年原厂标准服务的价格从采购合同金额中剔除一部分金额作为一年原厂标准服务的成本？ 3 、一年原厂标准服务销售，其税率是按17%还是按6%？

回答人：chenyiwei
由于客户并未单独与Oracle签订合同，因此即使后续软件服务由Oracle直接实施，你公司也很可能在该项服务中属于直接面向客户的首要义务人，所以对服务收入也应按照现行收入准则中的“提供劳务模式”，在服务期间随着服务提供进度逐步确认，而不能在软件销售时一次性确认。 软件和后续服务本身是可以分离的两项业务，应按合理的基础将合同总价在这两项内容之间进行分配，分别确认各自的收入。 税务问题建议咨询税务专业人士。